臺灣板橋地方法院刑事判決　　　　　　 93年度訴字第1986 號
公　訴　人　臺灣板橋地方法院檢察署檢察官
被　　　告　甲○○
選任辯護人　南雪貞律師
上列被告因偽造有價證券等案件，經檢察官提起公訴（93年度偵
緝字第1202號）及移送併辦（94年度偵字第4839號），本院判決
如下：
    主  文
甲○○意圖供行使之用，而偽造有價證券，處有期徒刑壹年柒月
。如附表壹本票欄所示本票上，偽造發票人為「乙○○」之本票
部分沒收。又連續行使偽造私文書，足以生損害於他人，處有期
徒刑捌月。如附表貳信用卡欄所示之信用卡及現金卡申請書申請
人簽名欄上所偽造之「乙○○」、「丙○○」簽名、信用卡背面
「乙○○」、「丙○○」之簽名、信用卡簽帳單「持卡人收執聯
」上偽造之「乙○○」、「丙○○」簽名及信用卡簽帳單「商店
存根聯」均沒收。應執行有期徒刑貳年，緩刑伍年。如附表壹本
票欄所示本票上，偽造發票人為「乙○○」之本票部分沒收；如
附表貳信用卡欄所示之信用卡及現金卡申請書申請人簽名欄上所
偽造之「乙○○」、「丙○○」簽名、信用卡背面「乙○○」、
「丙○○」之簽名、信用卡簽帳單「持卡人收執聯」上偽造之「
乙○○」、「丙○○」簽名及信用卡簽帳單「商店存根聯」均沒
收。
    事  實
一、甲○○意圖供行使之用，於民國九十二年七月一日之前某日
    ，未經其前夫乙○○之同意或授權，竟在不詳地點私自以其
    本人之名義及偽造乙○○之名義為共同發票人，簽發如附表
    壹所示本票一張，並持以行使該本票向址設臺北縣新莊市○○路五八九號之「聖豐當鋪」擔保借款。
二、甲○○另未經乙○○同意或授權，基於行使偽造私文書、詐
    欺取財及以不正方法由自動付款設備取得他人之物之概括犯
    意，而連續為下列犯行(一)、於八十八年八月五日及八十九年
    三月二十四日，偽以乙○○名義，分別二次在中國信託商業
    銀行（下稱中國信託銀行）之信用卡申請書之正本申請人欄
    偽造乙○○之簽名，並持以行使向中國信託銀行申請信用卡
    ，嗣經該銀行核准發卡，即在信用卡背面持卡人簽名欄偽造
    「乙○○」之簽名後，持該信用卡至不知情特約商店刷卡消
    費，並使不知情之商店人員誤認為乙○○本人而將該信用卡
    刷過讀卡機，完成信用卡消費行為，或以鍵入預借現金密碼
    之不正方法，從自動付款設備取得現款，足、致生損害於乙○○、中國信託銀行及各特約商店對於信用卡客戶管理、服
    務之正確性（詳細刷卡及預借現金之時間、地點、金額、偽
    造簽名數目均詳如附表貳編號一所示）。(二)、於九十年三月
    十四日及九十一年五月八日，以相同之手法，偽以乙○○之
    名義，向聯邦商業銀行（下稱聯邦銀行）申請信用卡及Ｆ１
    加油卡，嗣經聯邦銀行核准發卡，即分別在上開二張信用卡
    背面持卡人簽名欄偽造「乙○○」之簽名後，持向不知情特
    約商店刷卡消費，並使不知情之商店人員誤認為乙○○本人
    而將該信用卡刷過讀卡機，而完成信用卡消費行為，或以鍵
    入預借現金密碼之不正方法，從自動付款設備取得現款，足
    、致生損害於乙○○、聯邦銀行及各特約商店對於信用卡客
    戶管理、服務之正確性。（詳細刷卡及預借現金之時間、地
    點、金額、偽造簽名數目均詳如附表貳編號二所示）。(三)、
    於九十二年八月間，以相同之手法，偽以丙○○名義，向安
    信信用卡股份有限公司（下稱安信信用卡公司）申請信用卡
    ，嗣經安信信用卡公司核准發卡，即在信用卡背面持卡人簽
    名欄偽造「丙○○」之簽名持向不知情特約商店刷卡消費，
    並使不知情之商店人員誤認為丙○○本人而將該信用卡刷過
    讀卡機，而完成信用卡消費行為，或以鍵入預借現金密碼之
    不正方法，從自動付款設備取得現款，足、致生損害於丙○○、安信信用卡公司及各特約商店對於信用卡客戶管理、服
    務之正確性（詳細刷卡及預借現金之時間、地點、金額、偽
    造簽名數目均詳如附表貳編號三所示）。(四)、於九十二年九
    月間，偽以乙○○之名義，並於台新銀行現金卡之申請書上
    偽造乙○○之簽名，持交銀行以行使，致該銀行均陷於錯誤
    ，以為係乙○○本人申辦而核准發卡予甲○○。其後甲○○
    乃持前開冒名申辦之現金卡於附表之時間，以鍵入預借現金
    密碼之不正方法，從自動付款設備取得現款，足、致生損害
    於乙○○及台新銀行（詳細預借現金之時間、金額詳如附表
    貳編號四所示）。(五)、於九十二年九月三十日，偽以乙○○
    名義，在中華商業銀行（下稱中華銀行）信用卡申請書欄偽
    造乙○○之簽名，並以行使之意，持向中華銀行申請信用卡
    ，嗣經中華銀行核准發卡，即在信用卡背面持卡人簽名欄偽
    造「乙○○」之簽名後，於同年十月、十一月間持該張信用
    卡，主張其為乙○○本人至信用卡特約商店刷卡消費，並使
    不知情之商店人員誤為乙○○本人而將信用卡刷過讀卡機，
    完成信用卡消費交易行為，或以鍵入預借現金密碼之不正方
    法，從自動付款設備取得現款，足、致生損害於乙○○、中
    華銀行及各特約商店對於信用卡客戶管理、服務之正確性（
    詳細刷卡及預借現金之時間、地點、金額、偽造簽名數目均
    詳如附表貳編號五所示）。(六)、於九十二年十月初某日，以
    前述相同之手法，偽以乙○○之名義，在台新國際商業銀行
    （下稱台新銀行）之正卡申請人欄偽造乙○○之簽名，並以
    行使之意，持向台新銀行申請信用卡，嗣經台新銀行核准發
    卡，即在信用卡背面持卡人簽名欄偽造「乙○○」之簽名後
    ，持向不知情特約商店刷卡消費，並使不知情之商店人員誤
    認為乙○○本人而將該信用卡刷過讀卡機，完成信用卡消費
    行為，或以鍵入預借現金密碼之不正方法，從自動付款設備
    取得現款，足、致生損害於乙○○及台新銀行對於客戶管理
    之正確性（詳細刷卡及預借現金之時間、地點、金額、偽造
    簽名數目均詳如附表貳編號六所示）。
三、案經乙○○訴請臺灣板橋地方法院檢察署檢察官偵查起訴及
    移送併辦。
    　　理由
一、訊據被告甲○○對於上揭事實坦承不諱，核與告訴人乙○○
    指訴之情節相符，並有證人翁雅賢於偵查中及證人丙○○於
    本院審理時之證述，復有聖豐當鋪催繳函一份、中國信託銀
    行信用卡申請書二份、刷卡明細一份、聯邦銀行信用卡申請
    書二份、安信信用卡公司申請書一份、消費明細一紙、信用
    卡簽帳單商店存根聯八紙、台新銀行預備金申請書一份、預
    備金之金融卡及密碼單領用證明一紙、預備金交易紀錄查詢
    一份、中華銀行信用卡申請書一份、信用卡消費明細一份、
    簽帳單商店存根聯一紙、台新銀行信用卡申請書一份、信用
    卡消費帳單明細一份等影本附卷可稽，足認被告之自白與事
    實相符，本件事證明確，被告犯行洵堪認定，應依法論科。
二、核被告甲○○所為，係犯刑法第二百零一條第一項之偽造有
    價證券罪、第二百十六條、第二百十條之行使偽造私文書罪
    、刑法第三百三十九條第一項之詐欺取財罪、刑法第三百三
    十九條之二第一項之以不正方法由自動付款設備取得他人之
    物罪。其偽造共同發票人「乙○○」之本票而復持以行使，
    行使之低度行為吸收於偽造之高度行為之中，祇應論以偽造
    有價證券罪；且偽造本票內之「乙○○」署押，為構成有價
    證券之一部，亦為偽造有價證券行為所吸收，應僅論以偽造
    有價證券罪。另被告於信用卡申請書、信用卡背面及簽帳單
    上偽造署押之行為係偽造私文書之部分行為；且其偽造私文
    書後復持以行使，其偽造之低度行為為行使之高度行為所吸
    收，均不另論罪。被告先後多次行使偽造私文書、詐欺取財
    及以不正方法由自動付款設備取得他人之物之犯行，均時間
    緊接、方法相同、所觸犯係構成要件相同之罪名，顯係基於
    概括之犯意為之，均應依刑法第五十六條連續犯之規定各論
    以一罪，並均依法加重其刑。又被告所犯上開三罪名間有方
    法、目的之牽連關係，應依刑法第五十五條之規定，從一重
    之連續行使偽造私文書罪論處。其所犯偽造有價證券罪及連
    續行使偽造私文書罪二罪間，犯意各別，行為互殊，應予分
    論併罰。又本件被告甲○○偽造有價證券之犯行，係為扶養
    小孩、繳交房屋貸款而向當鋪借款；其偽造行使之次數僅此
    一次，數額亦非鉅，惡性尚非重大，並且所欠款項亦已清償
    完畢，此據證人翁雅賢於偵查中證述無訛。而其所犯本件『
    三年以上十年以下有期徒刑，得併科三千元以下罰金』法定
    刑之罪，與其前述犯罪情節相較，實屬情輕而法重，客觀上
    足以引起一般同情，而有堪資憫恕之處，認為即令處以法定
    最低刑度猶嫌過重，乃依刑法第五十九條規定，酌減其刑。
    爰審酌被告犯罪之動機、目的、手段、品行、智識程度、所
    生危害及犯罪後於本院審理中坦承犯行，且業已全數清償所
    消費及預借之款項，亦經證人翁雅賢於偵查中及證人乙○○
    、丙○○於本院審理中證述在卷，並有本院公務電話紀錄表
    附卷可憑，被害人乙○○、丙○○亦均表明願給被告一個機
    會改過等一切情狀，分別量處如主文所示之刑，並定其應執
    行刑。末查被告甲○○未曾受有期徒刑以上刑之宣告，此有
    臺灣高等法院被告全國前案紀錄表一份在卷足稽，且其既已
    全數清償所欠款項，本院認被告受此偵、審訴訟程序及刑之
    宣告等教訓，當知所警惕，應無再犯之虞，所宣告之刑以暫
    不執行為適當，爰併予宣告緩刑五年，以啟自新，並勵來茲
    。
三、起訴書雖僅就被告冒名乙○○名義如附表二編號一、二、五
    、六等四次申請各該信用卡而偽造文書，而未敘及被告連續
    偽以乙○○名義持上該信用卡刷卡並至自動櫃員機預借現金
    之犯罪事實，惟此部分犯行與起訴之部分有裁判上一罪之牽
    連犯關係；又併辦附表二編號四、編號三部分被告冒用乙○○、丙○○名義，分別向台新銀行申請預備金現金卡、向安
    信信用卡公司申請信用卡，並進而提領現金及刷卡消費之事
    實，亦與起訴部分具有連續犯及牽連犯之裁判上一罪關係，
    基於審判不可分原則，本院均得併予審理。
四、本件如附表一所示本票一紙，因共同發票人甲○○部分之簽
    名為真正，該部分不得沒收，僅就偽造發票人「乙○○」部
    分之本票，依刑法第二百零五條規定沒收（最高法院八十四
    年台上字第一五五０號判例參照）。起訴書雖請求就該本票
    宣告沒收，尚有未洽。至被告於附表二信用卡欄編號一至六
    所示各發卡銀行所核發之信用卡及現金卡申請書及信用卡片
    背面偽簽「乙○○」、「丙○○」之簽名，皆為被告偽造之
    署押，不問屬於犯人與否，均應依刑法第二百十九條規定諭
    知沒收；另被告在附表二編號一至六分別偽以乙○○、丙○○名義在各特約商店刷卡之消費簽帳單持卡人收執聯雖未扣
    案，惟無證據證明已滅失，爰依刑法第三十八條第一項第二
    款規定宣告沒收；至上該消費簽帳單商店存根聯上偽簽之「
    乙○○」、「丙○○」簽名，均應依刑法第二百十九條規定
    宣告沒收。
據上論斷，應依刑事訴訟法第299 條第1 項前段，刑法第201 條
第 1 項、第 216 條、第 210 條、第 339 條第1 項、第 339條
之2 第1 項、第55條、第56條、第51條第5 款、第59條、第74條
第1 項第1 款、第205 條、219 條、第38條第1 項第2 款，罰金
罰鍰提高標準條例第1 條前段，判決如主文。
本案經檢察官陳鴻濤到庭執行職務。
中　　華　　民　　國　　94　　年　　 5 　　月　　5　　日
                  刑事第九庭  審判長法  官  胡  堅  勤
                                    法　官  王  瑜  玲
                                    法  官  李  君  豪
以上正本證明與原本無異。
如不服本判決，應於送達後10日內，向本院提出上訴狀。
                                    書記官  蕭  汝  芳
中　　華　　民　　國　　94　　年　　 5 　　月　　5　　日
附錄本案論罪科刑法條全文：
刑法第201條
意圖供行使之用，而偽造、變造公債票、公司股票或其他有價證
券者，處三年以上十年以下有期徒刑，得併科三千元以下罰金。
行使偽造、變造之公債票、公司股票或其他有價證券，或意圖供
行使之用，而收集或交付於人者，處一年以上七年以下有期徒刑
，得併科三千元以下罰金。
刑法第216條
行使第二百十條至第二百十五條之文書者，依偽造、變造文書或
登載不實事項或使登載不實事項之規定處斷。
刑法第210條
偽造、變造私文書，足以生損害於公眾或他人者，處五年以下有
期徒刑。
刑法第339條
意圖為自己或第三人不法之所有，以詐術使人將本人或第三人之
物交付者，處五年以下有期徒刑、拘役或科或併科一千元以下罰
金。
以前項方法得財產上不法之利益或使第三人得之者，亦同。
前二項之未遂犯罰之。
刑法第339-2條
意圖為自己或第三人不法之所有，以不正方法由自動付款設備取
得他人之物者，處三年以下有期徒刑、拘役或一萬元以下罰金。
以前項方法得財產上不法之利益或使第三人得之者，亦同。
